臺灣臺中地方法院刑事判決
108年度侵訴字第138號
公  訴  人  臺灣臺中地方檢察署檢察官
被      告  甲○○
選任辯護人  陳銘傑律師
            蘇仙宜律師
上列被告因妨害性自主案件，經檢察官提起公訴（108年度偵字
第2925號），本院判決如下：
    主    文
甲○○以藥劑犯強制猥褻罪，累犯，處有期徒刑伍年。
    犯罪事實
一、甲○○於民國107年11月19日23時許，前往臺中市○○區○○路0段
    0號之「金悅富理容KTV酒店」消費，並由代號0000-000000
    號之人（下稱Ａ女，真實姓名年籍詳卷)負責接待。其後甲○○
    向該酒店購買可帶同Ａ女外出3小時之服務後，甲○○於107年1
    1月20日0時39分許，駕駛車牌號碼0000-00號之自用小客車
    搭載Ａ女，前往其居住之臺中市○○區○○○○路000號「雋業品雋
    」社區之地下停車場，並向Ａ女表示可至該社區1樓視聽室唱
    歌。隨後甲○○先讓Ａ女在該社區1樓大廳等待，獨自返回該社
    區10樓之住處內，期間Ａ女因等待許久未見甲○○回來，經詢
    問該社區警衛得知甲○○已返回其住處，遂自行離開該社區至
    附近之馬路上，但甲○○隨即趕上表示其只是返家拿東西，並
    與Ａ女一同前往臺中市○○區○○○路000號之「統一超商新豐功
    門市」，由甲○○獨自入內購買白葡萄汁2瓶、養樂多4瓶，再
    與Ａ女於107年11月20日1時1分許，一同進入該社區1樓視聽
    室內。詎甲○○竟基於以藥劑犯強制猥褻之犯意，於107年11
    月20日1時2分許至3分許，趁Ａ女前去廁所之際，在該視聽室
    內，將其所購買之上開養樂多封膜撕開，再將含有苯二氮平
    類鎮定安眠劑成分之不明藥劑摻入養樂多內，俟Ａ女返回該
    視聽室內後，將摻有上開藥劑之養樂多請不知情之Ａ女飲用
    ，Ａ女飲用後開始出現嗜睡、精神恍惚等現象，甲○○見狀後
    ，違反Ａ女之意願，於107年11月20日1時24分許至29分許，
    在沙發上脫下自己的褲子，將Ａ女壓在自己身體下方，再以
    陰莖摩擦Ａ女之外陰部位(依現有證據無法認定有與陰道接合
    )，對Ａ女為猥褻行為得逞，又承前開犯意，於同日4時54分
    許至5時9分許，以相同姿勢用陰莖摩擦Ａ女之外陰部位(依現
    有證據無法認定有與陰道接合)，而接續對Ａ女為猥褻行為得
    逞。嗣於同日5時17分許，Ａ女醒來後始自行離開該社區。Ａ
    女返家後因持續有嗜睡之症狀，遂於同日17時12分許、翌日
    （即21日）4時37分許，分別至奇美醫療財團法人柳營奇美
    醫院、臺中榮民總醫院進行尿液檢查，結果尿液中均呈現苯
    二氮平類鎮定安眠劑之陽性反應，始知遭甲○○在養樂多內摻
    入含有苯二氮平類鎮定安眠劑成分之不明藥劑，經報警處理
    ，方知上情。
二、案經Ａ女訴由臺中市政府警察局第四分局報告臺灣臺中地方
    檢察署檢察官偵查起訴。
    理    由
壹、程序及證據能力部分： 
一、本案為必須公示之判決書，依性侵害犯罪防治法第12條第2
    項之規定，不得揭露被害人之姓名、出生年月日、住居所及
    其他足資識別被害人身分之資訊，爰就告訴人Ａ女（以下僅
    稱Ａ女）之姓名、住址等相關資料均以代號表示，合先敘明
    。
二、證據能力之說明：
㈠、證人Ａ女於偵訊時之證述，經辯護人於本院準備程序時以該證
    述係被告以外之人於審判外之陳述為由，而爭執其證據能力
    （見本院卷一第62頁、第69頁）。然Ａ女於偵訊時之證述，
    業已於偵查程序中依法具結，有偵訊筆錄中檢察官諭知之具
    結內容及證人結文附卷可稽（見偵卷第103頁、第111頁）。
    而辯護人未依卷證資料具體舉證指摘此部分證述究竟有何顯
    有不可信之情況，且Ａ女於本院審判中既已到庭證述，故依
    刑事訴訟法第159條之1第2 項規定，此部分自得為證據。
㈡、此外，本院認定犯罪事實所憑之供述證據及非供述證據，檢
    察官、被告甲○○及辯護人於本院準備程序均同意作為本案證
    據，且迄本院言詞辯論終結前均未聲明異議，無證據足認係
    公務員違背法定程序所取得，亦無顯不可信或不得作為證據
    之情形，經本院於審判期日依法進行調查提示，均有證據能
    力。
貳、實體部分：　　
一、認定犯罪事實所憑之證據及理由：　
　　訊據被告甲○○固坦承於107年11月20日1時24分許至29分許、
    同日4時54分許至5時9分許，在「雋業品雋」社區1樓視聽室
    內沙發上，有以其陰莖摩擦Ａ女之外陰部位之猥褻行為，惟
    矢口否認有何以藥劑犯強制猥褻之犯行，辯稱：我沒有對Ａ
    女下藥，我是在社區視聽室內，與Ａ女講好要買她3個全場，
    意思就是跟她為性交易云云。辯護人則以：從社區視聽室監
    視器影像之勘驗結果，看不出來被告有對Ａ女下藥，況且被
    告也有喝Ａ女喝的飲料，無法證明被告有在養樂多內下藥予Ａ
    女飲用；此外，Ａ女尿液中檢驗出之苯二氮平類鎮定安眠劑O
    xazepam成分，與人體服用警方在被告住處扣得之藥物之代
    謝物不同，亦無從認定被告有對Ａ女下藥；又Ａ女離開被告住
    處時是清醒的，當下並未報警，而是到隔日傍晚才去報警，
    與常情相違；再者，被告於偵查中也通過測謊鑑定，本案並
    無證據足以證明被告有以藥劑對Ａ女犯強制猥褻犯行等語，
    為被告提出辯護。經查：
㈠、被告於107年11月19日23時許，前往「金悅富理容KTV酒店」
    消費，並由Ａ女負責接待。其後被告向該酒店購買可帶同Ａ女
    外出3小時之服務後，被告於107年11月20日0時39分許，駕
    駛車牌號碼0000-00號之自用小客車搭載Ａ女，前往其居住之
    「雋業品雋」社區之地下停車場，並向Ａ女表示可至該社區1
    樓視聽室唱歌。被告先讓Ａ女在該社區1樓大廳等待，獨自返
    回該社區住處內，期間Ａ女因等待許久未見被告回來，經詢
    問該社區警衛得知被告已返回住處，遂自行離開該社區至附
    近之馬路上，但被告隨即趕上表示其只是返家拿東西，並與
    Ａ女一同前往「統一超商新豐功門市」，由被告獨自入內購
    買白葡萄汁2瓶、養樂多4瓶，再與Ａ女於107年11月20日1時1
    分許，一同進入該社區1樓視聽室內；被告於該社區1樓視聽
    室內，自行將所購買之養樂多封膜撕開，再提供予Ａ女飲用
    ，其後於107年11月20日1時24分許至29分許、同日4時54分
    許至5時9分許之期間，被告在該社區1樓視聽室內沙發上，
    有脫下自己的褲子，將Ａ女壓在自己身體下方，再以陰莖摩
    擦Ａ女之外陰部位2次等情，為被告所不爭執，且經Ａ女於偵
    訊及本院審理時證述明確（見偵卷第103至110頁、本院卷一
    第353至379頁），並有7-11電子發票存根聯（見偵卷第77頁
    ）、現場監視器影像翻拍畫面（見不公開偵卷第29至33頁、
    第41至49頁不含文字之照片部分）、本院勘驗之監視器畫面
    在卷可參（見本院卷一第209至246頁、第263至310頁），是
    上開事實，首堪認定。
㈡、被告雖辯稱未對Ａ女下藥，然證人Ａ女就其當日與被告一同抵
    達上址社區後之情形，①於偵訊時證稱：被告說他家社區交
    誼廳可以唱歌，就前去問管理員，過了許久被告仍未回來，
    管理員就來關切，我請管理員看監視器，得知被告已經返家
    ，我就離開該社區，正要請人來載我的時候，被告就跑出來
    ，說他只是回家拿東西，因為那時候我陪被告出場的時間還
    沒有到，所以我就跟被告到他家對面的7-11便利超商，我在
    外面等，被告進去買飲料，之後再與被告一同返回他家社區
    交誼廳。抵達社區時，我先去交誼廳外面的廁所，被告一個
    人在交誼廳內，之後我才進去交誼廳，被告就拿一罐已經開
    封的養樂多給我，叫我喝一下，我喝了一口就表示養樂多怎
    麼這麼苦，被告就問我是不是懷疑他下藥？接著我們就交換
    彼此的養樂多，但都將養樂多放在桌上沒有喝，被告又將養
    樂多倒進杯子裡要我喝，我不敢喝，只好把養樂多含在嘴裡
    ，之後去洗手檯吐掉。喝了養樂多後我就感到頭暈，我有透
    過Line向我的朋友宋權洲求救，之後我對發生的事情就都沒
    有印象了，等到我回復意識後，才打電話給經紀人請他來接
    我等語（見偵卷第103至110頁）；②於本院審理時證稱：到
    被告住處後，被告離開很久沒有回來，我請管理員幫我看監
    視器，得知被告已經回家，我就離開該社區走到馬路上，結
    果被告就追出來說他只是回家拿東西，便帶我去7-11便利超
    商買養樂多、葡萄汁，再一起回社區視聽室。到視聽室後，
    被告拿了一瓶養樂多要給我喝，我喝一口就跟被告說養樂多
    會苦，被告問我是否懷疑他下藥，就跟我交換養樂多，交換
    完後我沒有喝，把養樂多放在桌上，被告就去拿紅酒杯，將
    飲料倒進紅酒杯裡面找我乾杯，我表示我不想喝，被告仍然
    要求我要乾杯，所以我只好把整杯喝完含在嘴裡，再去洗手
    檯把飲料吐掉，在將飲料含在嘴裡的過程中，我覺得我的頭
    會暈，便趕緊傳Line訊息給我的朋友宋權洲，告訴他我喝了
    養樂多會苦、頭會暈，宋權洲叫我撐住，之後發生什麼事情
    我就沒有印象了。後來我醒過來，發現被告趴在我身上，而
    當時大約5時許，已經超過我出來陪被告的時間，所以我就
    離開該社區，請經紀人來載我回家，在返家途中我仍持續在
    車上睡，回到家之後也呈現嗜睡狀態，亦無法回想傳訊息予
    宋權洲後發生了何事，是之後警察給我看監視器畫面我才知
    道發生了什麼事等語（見本院卷一第357至377頁）。是證人
    Ａ女於偵訊及本院審理時對於其當日飲用被告提供之養樂多
    有苦味，飲用養樂多後出現昏沈、頭暈及對接下來之事物均
    無印象之情形，且醒來後仍然持續嗜睡，懷疑遭被告下藥等
    情，前後證述均相符，而被告與證人Ａ女原先並不相識，彼
    此間未有何故舊恩怨乙節，為被告所不爭執，則證人Ａ女實
    無自行服用安眠藥後，再提告誣陷被告之動機，其證述內容
    之真誠性、憑信性應無疑義。
㈢、Ａ女前揭所陳飲用被告提供之養樂多後，因覺得該養樂多會苦
    ，且隨即出現頭暈之情形，遂於107年11月20日1時20分許，
    以手機通訊軟體Line向其友人宋權洲表示：「叫我喝養樂多
    」、「我覺得會苦」、「現在有點暈」等語，有Ａ女與宋權
    洲Line對話記錄截圖在卷可查（見偵卷第61頁），核與Ａ女
    上開所指其飲用被告所提供之養樂多後感到有苦味，且出現
    頭暈之症狀之情節相互可稽，可佐證Ａ女上開指述，確非捏
    造杜撰。
㈣、又Ａ女因懷疑其遭人下藥，因此於107年11月20日17時12分許
    ，前往奇美醫療財團法人柳營奇美醫院檢查，再於同年月21
    日3時40分許，前往臺中榮民總醫院驗傷，並經該院醫師於
    同日4時37分許採集尿液等檢體，送往臺北榮民總醫院臨床
    毒物與職業醫學科，以免疫分析法（EIA）、液相層析串聯
    質譜儀法(LC/MS/MS）或氣相層析質譜分析法（GC/MS)檢驗
    ，檢查結果尿液中呈苯二氮平類鎮定安眠劑「Oxazepam」陽
    性反應等情，有奇美醫療財團法人柳營奇美醫院108年2月21
    日函檢附病歷影本（見不公開偵卷第59至77頁）、臺中榮民
    總醫院受理疑似性侵害事件驗傷診斷書（見不公開偵卷第11
    至15頁）、臺中榮民總醫院109年2月24日函（見本院卷一第
    129頁）、臺北榮總臨床毒物與職業醫學科檢驗報告（見偵
    卷第69至75頁）在卷可佐。而苯二氮平類是目前最常用的安
    眠鎮靜藥物，施用後之副作用包括嗜睡、噁心、嘔吐、記憶
    力障礙、反彈性失眠、精神恍惚、運動失調、呼吸抑制等情
    ，有苯二氮平類列印資料在卷可佐（見偵卷第133至135頁）
    。是依上開檢驗報告可知，Ａ女案發當日體內確有苯二氮平
    類鎮定安眠劑「Oxazepam」之藥物成分，亦堪以佐證Ａ女證
    稱其飲用養樂多後出現頭暈、嗜睡，對於被告與之為猥褻行
    為過程無記憶等情，亦與其體內檢出之苯二氮平類成分藥效
    相符，足堪憑採。
㈤、再者，案發地點「雋業品雋」社區1樓視聽室內之監視器畫面
    ，經本院以當庭播放方式勘驗，結果顯示：①於影片時間（
    下同）2分0秒至2分42秒許，視聽室內無人，畫面左側為L型
    沙發區，沙發區有一張圓桌，圓桌上有2本藍色、黑色之點
    歌本，畫面右上方有吧台區；②於2分43秒許至52秒許，被告
    左手提白色塑膠袋，從畫面右方走進視聽室內，走至畫面中
    央靠左側之發沙坐下，從白色塑膠袋中取出1小瓶飲料（下
    稱Ａ物），右手持Ａ物，雙手將點歌本往前推動；③於2分53秒
    許至58秒許，被告左手持1小瓶飲料（下稱Ｂ物）至桌上，其
    右手手掌朝下摳Ａ物，並抬頭往其左前方察看，接著右手移
    至Ｂ物上方，左手將Ａ物放在桌上，隨後往下看，將右手放在
    左手上方，右手呈現拿取東西之形狀，右手朝內側稍微轉動
    ，左手離開桌面；④於3分2秒許至11秒許，被告取出1小瓶飲
    料（下稱Ｃ物），放在2本點歌本中間，在Ａ物之前，接著被
    告又取出1小瓶飲料（下稱Ｄ物），放在黑色點歌本後方，隨
    後被告將原先放在桌上黑色點歌本後方之Ｂ物、Ｄ物（下合稱
    Ｈ物）一同放至圓桌下，並起身；⑤於3分15秒許至4分6秒許
    ，被告轉身看向沙發旁，右手伸進褲子後方口袋，自該口袋
    抽出一方形物品，將之放在沙發旁之靠墊上，復坐回沙發看
    向吧台區，右手從圓桌下方拿起Ｈ物，再將Ｈ物換至左手，左
    手轉掌心朝內，接著起身，此時Ａ女從畫面右側進入站在吧
    台前，被告則從畫面右側離開消失於畫面中，Ａ女持續往沙
    發區移動，並坐在沙發上使用手機；⑥於4分16秒許至34秒許
    ，被告從畫面右側進入視聽室，左手拿1個物品（下稱Ｇ物）
    ，同時Ａ女將手機放入包包內，被告將Ｇ物換至右手，且靠近
    沙發旁，彎腰將右手之Ｇ物放在沙發左側地板上，隨後坐回
    沙發，接著左手抓住桌上之Ａ物或Ｃ物其中1瓶，右手從黑色
    點歌本後方拿起不明物，並將放置在圓桌上之Ａ物或Ｃ物其中
    1瓶及不明物品均放在圓桌左側地上，再將放置在圓桌上之Ａ
    物或Ｃ物其中1瓶（下稱Ｉ物）移至藍色點歌本旁（靠近被告
    左側）；⑦於4分46秒許至5分0秒許，被告右手拿起Ｉ物，將Ｉ
    物放至左手，再側身背對Ａ女，將Ｉ物移至靠近被告左側以右
    手開啟Ｉ物，復將Ｉ物放回圓桌上，接著被告左手至圓桌下方
    拾起Ａ物或Ｃ物其中1瓶（下稱Ｊ物），將Ｊ物移至其身體左側
    開啟，並將Ｊ物放在圓桌上Ｉ物左側；⑧於5分10秒許至30秒許
    ，被告自沙發左側地板上拿起Ｇ物，其左手持Ｇ物，右手在Ｇ
    物上方呈現開啟的動作，接著左手持Ｇ物轉了1下，將Ｇ物放
    在其兩腿中間，再用左手拿著Ｇ物，將左手手肘靠在沙發左
    側扶手，再以右手將Ｉ物拿起來飲用；⑨於5分33秒許至6分0
    秒許，被告右手持Ｉ物朝前指，再收回右手繼續喝Ｉ物，Ａ女
    起身往畫面右方走去，被告將右手之Ｉ物倒入左手之Ｇ物，再
    將Ｇ物放在圓桌上Ｊ物右側，並將Ｉ物換至左手，此時Ａ女已消
    失於螢幕右側，被告再將Ｉ物拿起來喝，又將Ｉ物放在圓桌上
    Ｇ物左側，復將圓桌上之Ｊ物拿起放在Ａ女原先所坐沙發前圓
    桌上，再以左手拿起圓桌上之Ｉ物；⑩於6分5秒許至56秒許，
    被告左手仍持Ｉ物，右手從圓桌上抓起不明物至左手之Ｉ物處
    ，起身往畫面右側走去，此時Ａ女在吧台區洗手，隨後離開
    吧台區，被告亦至吧台區洗手，接著離開吧台區，被告再從
    畫面右側進入視聽室，回到原本坐的沙發位置，右手拿起原
    先所坐沙發前圓桌上之Ｊ物，將Ｊ物移至左手，右手拿起圓桌
    上之Ｇ物，起身往畫面右邊移動，並以右手將Ｇ物拿起來飲用
    ，隨後消失於畫面右側；⑪於7分0秒許至8分57秒許，畫面中
    原先無人，隨後被告雙手平舉從畫面右側進入，Ａ女跟再被
    告身後一同進入畫面，可見被告左手持飲料，Ａ女左手亦持
    飲料，被告走至沙發旁佇立，Ａ女則坐回原本沙發處，可見Ａ
    女右手持1小瓶飲料（下稱Ｆ物)，伸手拿黑色點歌本，被告
    再往吧台區走去並消失於畫面右側，Ａ女喝了一口Ｆ物，看了
    Ｆ物一下，又再喝一口Ｆ物，轉頭看向左側，再看一下F物，
    又再喝一口F物，並將Ｆ物放在圓桌上黑色點歌本前，被告走
    進吧台區，右手拿著玻璃杯在吧台區洗手檯沖洗；⑫於9分4
    秒許至9分59秒許，被告從畫面右側進入，坐回沙發原本位
    置，可見被告雙手各持玻璃杯，並將右手玻璃杯放在Ａ女所
    坐沙發前圓桌上，再順手拿起圓桌上之寶特瓶，將玻璃杯放
    在沙發旁之靠墊上，並打開寶特瓶倒入該玻璃杯內，復將寶
    特瓶放回圓桌上，轉頭與Ａ女交談，左手持之玻璃杯往前晃
    動了一下，右手指向左手之玻璃杯，轉頭看向左側，左手持
    之玻璃杯往左前方晃動一下；⑬於10分3秒許至55秒許，被告
    右手拿起放在Ａ女所坐沙發前圓桌上之玻璃杯，交予Ａ女，並
    與Ａ女乾杯，被告、Ａ女即各自飲用手中之玻璃杯，隨後Ａ女
    將玻璃杯放回圓桌上，並拿起Ｆ物給被告看，復放回圓桌上
    ，被告一直晃動手中之玻璃杯，再拿起放在Ａ女所坐沙發前
    圓桌上之玻璃杯予Ａ女，兩人乾杯飲用，Ａ女再將玻璃杯放回
    圓桌上，右手拿起F物給被告看，隨後又放回圓桌上，被告
    不斷晃動手中玻璃杯，Ａ女右手拿起其所坐沙發前圓桌上之
    玻璃杯，與被告乾杯後飲用；⑭於11分5秒許至46秒許，被告
    主動與Ａ女乾杯，被告仰頭飲用手中之玻璃杯，Ａ女並未飲用
    ，被告隨即再與Ａ女乾杯，並拿走Ａ女手中之玻璃杯喝一口後
    還給Ａ女，Ａ女欲將該玻璃杯拿給被告，為被告伸手拒絕，Ａ
    女又將該玻璃杯放回圓桌上，被告拿起圓桌上之寶特瓶到進
    其手中之玻璃杯喝了一口；⑮於12分0秒許至13分13秒許，被
    告左手持玻璃杯與Ａ女交談，隨後放下該玻璃杯，又以左手
    再拿起該玻璃杯，再拿Ａ女之玻璃杯給Ａ女，Ａ女接過該玻璃
    杯與被告乾杯，被告仰頭喝後將玻璃杯放在圓桌上，Ａ女也
    仰頭喝，被告拿起寶特瓶欲倒飲料至Ａ女之玻璃杯，然Ａ女直
    接起身走向吧台區洗手檯沖洗該玻璃杯；⑯於13分14秒許至5
    7秒許，Ａ女洗完玻璃杯後回到沙發區，並拿起另一罐未開封
    之寶特瓶欲替自己倒飲料，但被告搶先拿起原先已開封之寶
    特瓶幫Ａ女及自己倒飲料，Ａ女將手中之玻璃杯湊近自己，並
    看一下該玻璃杯，隨後開始飲用該玻璃杯中之飲料，被告將
    Ａ女原先拿取之寶特瓶打開，往自己之玻璃杯中倒飲料，Ａ女
    將手中玻璃杯放回圓桌上，被告再持該寶特瓶幫Ａ女及自己
    倒飲料，再將寶特瓶放到地上；⑰嗣被告與Ａ女即未再飲用飲
    料各情，有本院勘驗筆錄及附件在卷可參（見本院卷一第20
    9至246頁、第263至290頁）。
㈥、依照監視器畫面顯示情形，固無法明確看出被告有在Ａ女所飲
    用之飲品中下藥之舉動，但被告將其所購買部分養樂多先放
    置在圓桌上後，嗣又將部分養樂多放至圓桌下之地上、沙發
    左側之地上，且不斷變換養樂多放置之位置，並不時向外張
    望察看，過程中還擅自先將要給Ａ女飲用之養樂多封膜撕開
    ，且將其中1瓶養樂多倒入另外1瓶內，舉止怪異，顯然就是
    在將含有苯二氮平類鎮定安眠劑成分之不明藥劑加入Ａ女飲
    用之養樂多中，否則倘被告僅單純要提供養樂多予Ａ女飲用
    ，大可直接將全新未開封之養樂多放在桌上任Ａ女自行取用
    ，況Ａ女飲用被告所提供之養樂多後確實呈現昏沉、嗜睡之
    狀態，且案發後所採集之尿液中確呈苯二氮平類鎮定安眠劑
    「Oxazepam」陽性反應，已如前述。故依上開監視器畫面內
    容，足堪證明被告確實有將含有苯二氮平類鎮定安眠劑成分
    之不明藥劑物加入Ａ女飲用之養樂多內，並於Ａ女因該藥物藥
    效發作，呈現無意識之狀態時，趁機對Ａ女為猥褻行為，應
    堪認定。
㈦、至Ａ女於本院審理時證稱：我只有喝二口會苦的養樂多，第一
    口是直接喝養樂多的瓶子，第二口是被告將養樂多倒進玻璃
    杯給我喝等語（見本院卷一第373頁），與上開勘驗結果⑪所
    示Ａ女一共喝了養樂多瓶身三口，⑬至⑮所示Ａ女一共喝了玻璃
    杯內之飲料四口不同，但考量人類對於事物之注意及觀察有
    其能力上之限制，未必能洞悉事實發生過程之每一細節，且
    常人對於過往事物之記憶，隨時日之間隔而漸趨模糊或失真
    ，自難期其如錄影重播般地將過往事物之原貌完全呈現，故
    即令Ａ女指稱喝了幾口飲料與監視器畫面有異，然Ａ女就其當
    日飲用被告提供之養樂多有苦味，飲用養樂多後出現昏沈、
    頭暈及對接下來之事物均無印象之情形，且醒來後仍然持續
    嗜睡等情節，於偵訊及本院審理時前後證述均屬一致，並無
    重大矛盾、明顯瑕疵之處，酌以本案Ａ女係飲用摻入苯二氮
    平類鎮定安眠劑之養樂多後陷入迷睡，而施用苯二氮平類後
    之副作用包括記憶力障礙，業如前述，是Ａ女就案發細節部
    分因藥物作用而遺忘致未能為與監視器錄影畫面全然一致之
    證述，實與常情無悖，況Ａ女面對如此不堪之被害情節及精
    神恐懼壓力，實難苛求Ａ女就該些不愉快之記憶加以牢記而
    毫無遺漏或因而有記憶誤植之情形。因此Ａ女縱然於本院審
    理時所證述之飲用幾口之部分細節，與監視器畫面之內容不
    符，仍尚無礙於Ａ女整體證述被害情節之認定。
㈧、至被告辯稱其有與Ａ女談妥性交易，及辯護人以上開情詞置辯
    ，惟查： 
１、被告辯稱其與Ａ女談妥要為性交易云云，惟經Ａ女於本院審理
    時結證否認（見本院卷一第364頁、第372至373頁、第376頁
    ），且觀諸被告歷次答辯，其①於第1次警詢時先稱：出場時
    我與Ａ女沒有談到性交易云云（見偵卷第25頁）；②於偵訊時
    改稱：我在酒店包廂內有傳紙條與Ａ女談好要性交易云云（
    見偵卷第2456頁）；③於本院審理時又稱：我是到社區視聽
    室後，才跟Ａ女談到要性交易云云（見本院卷二第154至155
    頁），說法一再翻異，是否可信，已有可疑。
２、辯護人另主張Ａ女案發後清醒離去，未立即報警，與常情有違
    等語，而據「雋業品雋」社區1樓大廳之監視器畫面顯示，Ａ
    女確實於107年11月20日5時17分許自行步行離去該社區乙情
    ，有刑案監視器照片在卷可考（見不公開偵卷第56頁不含文
    字之照片部分），但證人Ａ女於本院偵訊及審理時均證稱：
    我大約於5時許在該社區視聽室醒過來，發現被告趴在我身
    上，我就將被告推開，並請經紀人來載我回家，我在回去的
    車上仍然一直睡，到家後又持續嗜睡，但是我並沒有喝很多
    酒，好奇為什麼會一直睡，我察看手機Line訊息，看到宋權
    洲叫我「撐住」，之後的事情我就都沒有印象了，怎樣想都
    想不起來，剛好那天我要陪家人前往柳營奇美醫院拿藥，我
    就將上開情況告訴護理師，護理師跟我說我可能遭人下藥，
    建議我掛急診檢查，後來醫師跟我說我的尿液中有安眠藥成
    分，因為案發地點在臺中，建議我回臺中榮民總醫院檢查等
    語（見本院卷一第365頁、第373至376頁、偵卷第108頁），
    可見Ａ女離開「雋業品雋」社區時，尚未認知到自己已遭被
    告下藥強制猥褻，而是因返家後不斷嗜睡，且喪失部分記憶
    ，深感疑惑，經由醫院護理師之建議接受檢查，始獲悉恐遭
    被告下藥猥褻之事實，是Ａ女在案發之初因尚未知悉被害，
    而未即時報警求助，與常情並未相違，辯護人上開主張，難
    認可採。
３、警方於108年3月4日9時20分許至40分許，至被告住所執行搜
    索，扣得如附表所示之藥物，有臺中市政府警察局第四分局
    搜索、扣押筆錄、扣押物品收據、扣押物品目錄表在卷可參
    （見偵卷第200至206頁），經本院將如附表編號一所示之贊
    安諾錠送請國立臺灣大學醫學院鑑定服用該藥物後尿液中是
    否會驗得「Oxazepam」成分及該藥物之成分為何，經該院函
    覆以：「一、贊安諾錠成分為alprazolam，於體內主要代謝
    物為4-hydroxy alprazolam及a-hydroxy-alprazolam。沒有
    論文顯示alprazolam於人體內會代謝為oxazepam；二、14粒
    贊安諾錠的外包裝相同，隨機取1粒進行鑑驗，該藥錠秤得
    重量為0.1266g，將藥錠切半之後，取用半錠（秤得0.0640g
    ），磨粉並萃取之後進行分析檢驗，以LC-MS/MS（液相層析
    串聯質譜儀）檢測267項藥物名單，該藥錠僅檢出含有alpra
    zolam成分，測得萃取液濃度後估算該錠含有alprazolam成
    分約為0.501mg。」，有國立臺灣大學醫學院110年4月29日
    函及所附鑑定案件回覆書存卷可憑（見本院卷二第15至23頁
    ），可知人體在服用贊安諾錠後，體內並不會代謝出如Ａ女
    案發後經採尿送驗結果之苯二氮平類鎮定安眠劑「Oxazepam
    」藥物之陽性反應。辯護人固以此主張Ａ女尿液中並未檢驗
    出扣案贊安諾錠之成分，即無從認定被告有對Ａ女下藥等語
    ，惟Ａ女於飲用被告所提供會苦的養樂多後，出現頭暈、嗜
    睡甚至記憶中斷之狀態，且Ａ女於案發後驗尿結果，其體內
    確實呈現苯二氮平類鎮定安眠劑「Oxazepam」藥物之陽性反
    應等節，均如前述，再佐以前開勘驗結果顯示被告在該社區
    視聽室內之各舉動，足認被告確實有在養樂多內摻入苯二氮
    平類鎮定安眠劑，再提供予Ａ女飲用無訛，至扣案之藥物雖
    未驗出Ａ女體內之代謝藥物，僅能證明被告本案並非摻入扣
    案如附表編號一所示之藥物，仍無解被告有對Ａ女下藥之事
    實，尚無從採為對被告有利之認定，辯護人上開所辯，亦不
    可採。
４、辯護人另以被告通過測謊，足認被告並未對Ａ女下藥等語，惟
    按測謊鑑定受測之對象為人，其生理、心理及情緒等狀態在
    不同時間即不可能完全相同，此與指紋比對、毒品鑑驗等科
    學鑑識技術，可藉由一再檢驗均獲得相同結果，即所謂「再
    現性」，而在審判上得其確信之情形有異。又「測謊」本質
    上並非針對「謊言」加以偵測，而是在檢測人體血壓、脈博
    、呼吸及皮膚導電反應引起之生理變化，用以研判受測人所
    述是否屬實。然測謊中之生理反應不一定全然來自說謊，受
    測者於施測時之緊張情緒、疾病、激憤、冷靜之自我抑制，
    甚或為受測以外之其他事件所影響，皆有可能引起相同或類
    似之生理反應，故是否說謊與生理反應之變化間，有無必然
    之因果關係，已有可疑。且受測者倘具特定之人格特質，亦
    有可能不論其說謊與否，皆不致產生不同之情緒波動反應。
    此外，案發過久，受測者情緒如已平復，或已合理化其行為
    ，降低其罪惡感，測謊之準確性亦難免受影響。是倘未慮及
    上述可能影響測謊結果之各種因素，僅以被告或告訴人說謊
    與否之測謊結果作為判斷有罪或無罪之唯一依據，不惟可能
    陷人於罪，或反遭利用為脫罪之工具。是以被告就被訴事實
    所為否認或有利之供述，經測謊鑑定，縱無任何虛偽之情緒
    波動反應，但此與卷內不利於被告之證據間，何者為可採，
    何者為不可採，仍應綜合卷內證據資料為合理之比較，非謂
    一旦通過測謊，即應認為無犯罪（最高法院98年度台上字第
    2345號判決、106年度台上字第564號判決、102年度台上字
    第439號判決意旨參照）。被告雖於偵查中接受測謊鑑定之
    結果為：「鑑定結果：甲○○經『熟悉測試法』檢測其生理反應
    圖譜無異常，並使其熟悉測試流程及問卷內容後，再以『區
    域比對法』測試，所得生理反應圖譜經分析結果，研判甲○○
    對下揭2項問題之回答『無』不實反應：㈠你有摻任何藥物進飲
    料嗎？答：沒有。㈡有關本案，你有摻任何藥物進飲料嗎？
    答：沒有。」等情，有法務部調查局108 年5 月21日調科參
    字第10803162180號測謊鑑定書在卷可佐（見偵卷第268至30
    8頁），但依證人Ａ女之前開證述，經與卷存事證相互勾稽，
    已足認定屬實，被告否認犯罪所持辯解不可採信之理由，亦
    經本院說明如前，而測謊本身無法透過其他方式重覆檢驗以
    擔保其結果之正確性，徒憑上開測謊結果，無從據為被告供
    述真實性之判斷，亦不足以排除證人Ａ女證詞之可信性，無
    從採為被告有利之認定依據。
㈨、綜上所述，被告前開所辯，要係避究卸責之詞，顯不足採；
    辯護人所辯各節，亦非可取。本案事證已臻明確，被告前揭
    犯行洵堪認定，應依法論科。
二、論罪科刑：
㈠、核被告所為，係刑法第224條之1、第222條第1項第4款之以藥
    劑犯強制猥褻罪。被告於107年11月20日1時24分許至29分許
    、同日4時54分許至5時9分許，接續將Ａ女壓在自己身體下方
    ，再以陰莖摩擦Ａ女之外陰部位，各行為間之獨立性極為薄
    弱，依一般社會觀念亦難以強行分離，顯係基於單一犯意接
    續所為，侵害單一法益，應包括於一行為予以評價，為接續
    犯，而應論以一罪。
㈡、被告前於105年間因公共危險案件，經本院以105年度中交簡
    字第2803號判決判處有期徒刑2月，併科罰金新臺幣2萬元確
    定，有期徒刑部分於106年1月17日易科罰金執行完畢等情，
    有臺灣高等法院被告前案紀錄表存卷可佐；是被告於受上開
    有期徒刑之執行完畢，5年以內故意再犯本案有期徒刑以上
    之罪，為累犯，依被告之本案犯罪情節觀之，本案並無司法
    院大法官釋字第775 號解釋所指應量處最低法定刑、且無法
    適用刑法第59條規定減輕之情形，爰依刑法第47條第1 項之
    規定加重其刑（最高法院109 年度台上字第2886號判決意旨
    參照）。 
㈢、爰審酌被告利用含有苯二氮平類鎮定安眠劑成分之不明藥劑
    使Ａ女因藥物作物而陷入昏睡狀態，以此違反Ａ女意願之方式
    對Ａ女為猥褻之行為，造成Ａ女心理上之陰影甚鉅，所為殊無
    可取，對社會治安亦有相當危害，更顯見被告法紀觀念薄弱
    ，欠缺尊重他人性自主決定權之意識，且被告犯後猶飾詞狡
    辯，否認犯行，復未賠償Ａ女所受之損害，暨被告於本院審
    理時自述國小畢業之教育程度、另案羈押前在經營中古車買
    賣、家庭經濟狀況良好（見本院卷二第160頁）等一切情狀
    ，量處如主文所示之刑。
三、不予沒收之說明：
　　扣案如附表所示之藥物，係被告女兒所服用之藥物乙情，業
    據被告於本院審理時陳明在卷（見本院卷二第148頁），又
    本案被告雖係以藥劑對Ａ女犯強制猥褻，但因Ａ女尿液中並未
    檢驗出扣案藥物之代謝物，已如前述，故無證據證明被告所
    使用之藥劑即係扣案之藥物，是難認扣案如附表所示之藥物
    與被告所為以藥劑犯強制猥褻犯行有直接關連，故上述扣案
    物品，均不予宣告沒收。
據上論斷，應依刑事訴訟法第299條第1項前段，刑法第224條之1
、第222條第1項第4款、第47條第1項，判決如主文。
本案經檢察官陳立偉提起公訴，檢察官林文亮、甲○○到庭執行職
務。
中　　華　　民　　國　　110 　年　　10　　月　　13　　日
                  刑事第三庭  審判長法　官  劉麗瑛
                                    法  官  蔡宗儒
                                    法  官  簡志宇
以上正本證明與原本無異。
如不服本判決應於收受送達後20日內向本院提出上訴書狀，並應
敘述具體理由；其未敘述上訴之理由者，應於上訴期間屆滿後20
日內向本院補提理由書（均須按他造當事人之人數附繕本）「切
勿逕送上級法院」。
告訴人或被害人如不服判決，應備理由具狀向檢察官請求上訴，
上訴期間之計算，以檢察官收受判決正本之日起算。
                                    書記官  林勝彥　　
中　　華　　民　　國　　110 　年　　10　　月　　13　　日

附錄論罪科刑法條
◎中華民國刑法第222條
（加重強制性交罪）
犯前條之罪而有下列情形之一者，處 7 年以上有期徒刑：
一、二人以上共同犯之者。
二、對未滿十四歲之男女犯之者。
三、對精神、身體障礙或其他心智缺陷之人犯之者。
四、以藥劑犯之者。
五、對被害人施以凌虐者。
六、利用駕駛供公眾或不特定人運輸之交通工具之機會犯之者。
七、侵入住宅或有人居住之建築物、船艦或隱匿其內犯之者。
八、攜帶兇器犯之者。
前項之未遂犯罰之。
◎中華民國刑法第224條之1
（加重強制猥褻罪）
犯前條之罪而有第 222 條第 1 項各款情形之一者，處 3 年以
上 10 年以下有期徒刑。

附表：
編號 物品名稱 數量 1 贊安諾錠（XANAX）ALPRAZOLAM 28粒 2 易跌QUETIAPINE（安保思樂錠） 19粒